ro-RO: Artă și divertisment > Hobby-uri și artă > Obiecte de colecție > Monede și bancnote de colecție: Bancnote de colecție; Monede de colecție
hr-HR: Umjetnost i zabava > Hobiji i kreativne umjetnosti > Kolekcionarstvo > Kolekcionarske kovanice i valute: Kolekcionarske novčanice; Kolekcionarske kovanice
sv: Konst och underhållning > Hobby och skapande > Samlarobjekt > Samlarmynt och valuta: Samlarsedlar; Samlarmynt
ja: 芸術・エンターテイメント > 趣味・コレクション > コレクションアイテム > 記念コイン・記念硬貨: 収集可能な紙幣; 収集可能なコイン
it: Arte e svago > Hobby e arti creative > Collezionismo > Monete e banconote: Banconote da collezione; Monete da collezione
de: Kunst & Unterhaltung > Hobby & Kunst > Sammlerstücke > Münzen & Währungen: Sammlergeldscheine; Sammlergeldstücke
da: Kunst og underholdning > Hobby og håndarbejde > Samleobjekter > Samleobjekter – mønter og pengesedler: Pengesedler for samlere; Mønter for samlere
zh-TW: 藝術/娛樂 > 嗜好和創作藝術 > 收藏品 > 硬幣/鈔票收藏品: 收藏用紙幣; 收藏用硬幣
ru: Искусство и развлечения > Хобби и творчество > Коллекционные предметы > Коллекционные монеты и банкноты: Коллекционные банкноты; Коллекционные монеты
hu: Művészet és szórakoztatás > Hobbik és kreatív művészet > Gyűjtemények > Gyűjthető érmék és valuták: Gyűjthető bankjegyek; Gyűjthető érmék
lt-LT: Menai ir pramogos > Hobiai ir menai > Kolekcionuojami daiktai > Kolekcinės monetos ir valiuta: Kolekciniai banknotai; Kolekcinės monetos
nb: Kunst og underholdning > Hobby og kreativitet > Samleobjekter > Samlemynter og valuta: Pengesedler; Samlemynter
fi: Taide ja viihde > Harrastukset ja taiteet > Keräilykohteet > Keräilykolikot ja -valuutta: Keräilysetelit; Keräilykolikot
tr: Sanat ve Eğlence > Hobiler ve Sanatsal Çalışmalar > Koleksiyonlar > Koleksiyonluk Paralar: Koleksiyonluk Kağıt Paralar; Koleksiyonluk Metal Paralar
pt-BR: Artes e entretenimento > Hobbies e artes > Artigos colecionáveis > Moedas e notas colecionáveis: Cédulas colecionáveis; Moedas colecionáveis
sl-SI: Kultura in zabava > Hobiji in ustvarjalne umetnosti > Zbirateljski predmeti > Zbirateljski kovanci in valute: Zbirateljski bankovci; Zbirateljski kovanci
pl: Sztuka i rozrywka > Hobby i sztuki piękne > Artykuły kolekcjonerskie > Monety i waluty kolekcjonerskie: Banknoty kolekcjonerskie; Monety kolekcjonerskie
ko: 아트/엔터테인먼트 > 취미/예술 > 수집품 > 수집용 동전/화폐: 수집용 지폐; 수집용 동전
fr: Arts et loisirs > Loisirs et arts créatifs > Articles de collection > Pièces de monnaie et devises à collectionner: Billets de banque de collection; Pièces de monnaie de collection
cs: Umění a zábava > Hobby, hudba a výtvarné umění > Sběratelské předměty > Mince a peníze: Sběratelské bankovky; Sběratelské mince
pt-PT: Artes e lazer > Passatempos e artes criativas > Objetos de coleção > Divisas e moedas de coleção: Notas de coleção; Moedas de coleção
vi: Nghệ thuật và giải trí > Sở thích và nghệ thuật sáng tạo > Đồ sưu tầm > Tiền xu & Tiền giấy sưu tập: Tiền giấy sưu tập; Tiền xu sưu tập
en: Arts & Entertainment > Hobbies & Creative Arts > Collectibles > Collectible Coins & Currency: Collectible Banknotes; Collectible Coins
zh-CN: 艺术与娱乐 > 爱好/艺术创作 > 收藏品 > 纪念币: 具有收藏价值的钞票; 具有收藏价值的钱币
nl: Kunst en entertainment > Hobby's en creatieve vaardigheden > Verzamelobjecten > Munten en valuta: Briefgeld verzameling; Muntgeld verzameling
es: Arte y ocio > Hobbies y artes creativas > Coleccionables > Monedas y divisas: Billetes de colección; Monedas de colección
el: Τέχνες & Ψυχαγωγία > Χόμπι & Δημιουργικές Τέχνες > Συλλεκτικά αντικείμενα > Συλλεκτικά νομίσματα και χαρτονομίσματα: Συλλεκτικά τραπεζογραμμάτια; Συλλεκτικά νομίσματα
sk-SK: Umenie a zábava > Záľuby a tvorivé dielne > Zberateľské predmety > Zberateľské mince a meny: Zberateľské bankovky; Zberateľské mince
bg-BG: Изкуства и развлечения > Хобита и творчески изкуства > Колекционерски предмети > Колекционерски монети и валута: Колекционерски банкноти; Колекционерски монети
th: ศิลปะและความบันเทิง > งานอดิเรกและศิลปะสร้างสรรค์ > ของสะสม > เหรียญและเงินสะสม: ธนบัตรสะสม; เหรียญสะสม